臺灣高雄地方法院刑事判決　　　　　　　 94年度易字第310號
公　訴　人　臺灣高雄地方法院檢察署檢察官
被　　　告　甲○○　男　38歲.
上列被告因竊盜案件，茲經檢察官提起公訴（94年度偵字第995
號）及移送併辦（94年度偵字第2516號），並經本院合議庭裁定
由受命法官獨任進行簡式審判程序，本院判決如下：
    主  文
甲○○連續攜帶兇器竊盜，處有期徒刑壹年。扣案之活動扳手及
鐵撬各壹支，均沒收。
    事  實
一、甲○○基於意圖為自己不法所有之概括犯意，駕駛車牌號碼
    VL-3721 號自用小客車，並攜帶其所有而客觀上得以危害人
    生命、身體可供兇器使用之活動扳手1 支，連續於附表編號
    1 至2 所示之時間、地點，以附表編號1 至2 所示之方法，
    先後竊得「玄德宮」及高雄縣永安鄉公所如附表編號1 至2
    所示之不鏽鋼白鐵門2 片及不鏽鋼白鐵欄杆3 組，得手後，
    隨即於93年12月21日13時50分許，將竊得之不鏽鋼白鐵門2
    片，以新臺幣（下同）450 元之代價，出售予不知情而在高
    雄縣路竹鄉○○村○○路經營資源回收場之黃偉國（起訴書
    誤載為黃國偉），以及在同月22日下午某時許，將竊得之不
    鏽鋼白鐵欄杆3 組，以1,350 元之代價，出售予不知情而在
    高雄縣路竹鄉○○路經營資源回收場之洪吉太，嗣因警方調
    閱監視錄影帶，始於同月24日查獲甲○○，並由甲○○帶同
    警方至上開資源回收場起獲竊得之不鏽鋼白鐵門2 片及不鏽
    鋼白鐵欄杆3 組，並扣得甲○○所有而供竊盜所用之活動扳
    手1 支。甲○○另承前揭竊盜犯意，駕駛上開自用小客車，
    並攜帶其所有而客觀上得以危害人生命、身體可供兇器使用
    之鐵撬1 支，於附表編號3 所示之時間，以附表編號3 所示
    之方法，竊得丙○○所有如附表編號3 所示之不鏽鋼鐵門1
    片，準備載運離去之際，為警當場查獲，並扣得甲○○所有
    而供竊盜所用之鐵撬1 支。
二、案經高雄縣政府警察局岡山分局及湖內分局報告臺灣高雄地
    方法院檢察署檢察官偵查起訴及移送併辦。
    理  由
一、本件被告甲○○所犯係死刑、無期徒刑、最輕本刑為3 年以
    上有期徒刑以外之罪，其於準備程序中就被訴事實為有罪之
    陳述，經本院告知簡式審判程序之旨，並聽取公訴人及被告
    意見後，合議庭裁定由受命法官獨任進行簡式審判程序，合
    先敘明。
二、上揭犯罪事實，業據被告坦承不諱，核與證人即資源回收場
    負責人黃偉國、洪吉太，以及證人即被害人丙○○、「玄德
    宮」委員丁○○、高雄縣永安鄉公所僱用看管北溝抽水站員
    工乙○○證述情節相符，並有查獲照片21幀、贓物認領保管
    單3 紙、監視器翻拍照片2 幀、車籍作業系統查詢認可資料
    表1 紙附卷可稽，復有被告所有供本件竊盜所用之活動扳手
    及鐵撬各2 支扣案可憑，被告連續攜帶兇器竊盜犯行，洵堪
    認定，應予依法論科。
三、按刑法第321 條第1 項第3 款之攜帶兇器竊盜罪，係以行為
    人攜帶兇器竊盜為其加重條件，此所謂兇器，其種類並無限
    制，凡客觀上足對人之生命、身體、安全構成威脅，具有危
    險性之兇器均屬之，且祇須行竊時攜帶此種具有危險性之兇
    器為已足，並不以攜帶之初有行兇之意圖為必要，最高法院
    著有79年度臺上字第5253號判例可資參照。本案被告攜帶活
    動扳手及鐵撬各1 支行竊，而上開物品均係金屬製品，材質
    堅硬，客觀上足以危害人之身體、生命安全，依上開判例意
    旨說明，該等物品顯具客觀危險性，自屬兇器無訛，是核被
    告所為，係犯刑法第321 條第1 項第3 款之攜帶兇器竊盜罪
    。被告於附表編號3 所示之攜帶兇器竊盜犯行，雖未經起訴
    ，因與附表編號1 至2 所示之攜帶兇器竊盜犯行，具有連續
    犯之裁判上一罪關係，為起訴效力所及，且經檢察官以94年
    度偵字第2516號移送併案，本院自得一併審理。被告先後3
    次攜帶兇器犯行，時間緊接，犯罪構成要件相同，顯係基於
    概括犯意反覆為之，為連續犯，應依刑法第56條之規定以一
    罪論，並加重其刑。本院審酌被告正值壯年，不思以正當方
    法賺取財物，竟貪圖小利連續攜帶兇器行竊，破壞他人對財
    產權的支配，危害社會治安，而被告雖於警詢坦承犯行，惟
    於偵查及本院審理之初，改口辯稱：係徒手行竊，並未攜帶
    兇器云云，並抗辯警詢筆錄，係在其意識模糊之狀態所製作
    ，嗣經本院勘驗被告先後於93年12月24日及94年1 月24 日
    之警詢筆錄，並未見有被告意識模糊之情事，而被告亦在本
    院勘驗結果後，始再次坦承攜帶兇器之事實，顯見未能確實
    反省自身犯行，惟念及被告犯罪手段尚屬和平，竊取物品之
    價值非鉅等一切情狀，因認檢察官具體求刑有期徒刑2 年，
    尚屬過重，爰量處如主文所示之刑。扣案之活動扳手及鐵撬
    各1 支，係被告所有且供本件竊盜犯罪所用之物，此據被告
    供承在卷，爰均依刑法第38條第1 項第2 款之規定，併予宣
    告沒收。
據上論斷，應依刑事訴訟法第273 條之1 第1 項、第299 條第1
項前段，刑法第56條、第321 條第1 項第3 款、第38條第1 項第
2 款，判決如主文。
本案經檢察官戊○○到庭執行職務。
中　　華　　民　　國　　94　　年　　5 　　月　　3 　　日
                  刑事第十一庭  法　官  高增泓
以上正本證明與原本無異。
如不服本判決，應於判決送達後10日內，向本院提出上訴狀。
中　　華　　民　　國　　94　　年　　5 　　月　　3 　　日
                                書記官  林慧芬
附錄本案論罪科刑法條全文：
刑法第321條
犯竊盜罪而有下列情形之一者，處6 月以上、5 年以下有期徒刑
：
  一  於夜間侵入住宅或有人居住之建築物、船艦或隱匿其內而
      犯之者。
  二  毀越門扇、牆垣或其他安全設備而犯之者。
  三  攜帶兇器而犯之者。
  四  結夥三人以上而犯之者。
  五  乘火災、水災或其他災害之際而犯之者。
  六  在車站或埠頭而犯之者。
前項之未遂犯罰之。
附表：
┌─┬────┬─────┬──────────┬─────┐
│編│ 時  間 │ 地   點  │     犯 罪 方 法    │竊得財物  │
│號│        │          │                    │          │
├─┼────┼─────┼──────────┼─────┤
│1 │93年12月│高雄縣新港│持其所有而客觀上得以│「玄德宮」│
│  │21日12時│村興達港67│危害人生命、身體可供│所有不鏽綱│
│  │58分許  │之5號前   │兇器使用之活動扳手1 │白鐵門2 片│
│  │        │          │支，將「玄德宮」前之│。        │
│  │        │          │不鏽鋼白鐵門二片，予│          │
│  │        │          │以拆卸後，竊取得逞。│          │
├─┼────┼─────┼──────────┼─────┤
│2 │93年12月│高雄縣永安│持前開可供兇器使用之│高雄縣永安│
│  │22日15時│鄉新港村興│活動扳手1 支，竊取高│鄉公所所有│
│  │許      │達路興達港│雄縣永安鄉公所所有而│白鐵欄杆3 │
│  │        │北溝抽水站│設置於該處之白鐵欄杆│組。      │
│  │        │          │3組得逞。           │          │
├─┼────┼─────┼──────────┼─────┤
│3 │94年1 月│高雄縣茄萣│持其所有而客觀上得以│丙○○所有│
│  │24日16時│鄉○○路90│危害人生命、身體可供│之不鏽鋼鐵│
│  │許      │巷26號    │兇器使用之鐵撬1 支，│門1片。   │
│  │        │          │將丙○○位於該址住宅│          │
│  │        │          │之不鏽鋼鐵門1片，以 │          │
│  │        │          │鐵撬插入細縫撬開後，│          │
│  │        │          │竊取得逞，準備載運離│          │
│  │        │          │去之際，為警察當場查│          │
│  │        │          │獲。                │          │
└─┴────┴─────┴──────────┴─────┘
